【裁判字號】    97,易,3174
【裁判日期】    971231
【裁判案由】    竊盜
【裁判全文】
臺灣臺北地方法院刑事判決              97年度易字第3174號
公  訴  人  臺灣臺北地方法院檢察署檢察官
被      告  甲○○
            乙○○
上列被告等因竊盜案件，經檢察官提起公訴（97年度偵字第2079
3號），本院判決如下：
    主    文
甲○○共同攜帶兇器毀越安全設備竊盜，處有期徒刑捌月。
乙○○共同攜帶兇器毀越安全設備竊盜，處有期徒刑玖月。
    犯罪事實
一、甲○○、乙○○共同意圖為自己不法之所有，於96年9 月10
    日凌晨1、2時許，由乙○○駕駛車號M8W-947 號機車搭載甲
    ○○，2人共同攜帶客觀上足供兇器使用之破壞剪1支（未扣
    案），前往北新國小（臺北縣新店市○○路8 號）資源教室
    ，持該破壞剪剪斷該教室之鋁窗（毀損部分未據告訴），開
    啟窗戶進入該教室內，竊取電腦主機、液晶螢幕及音響主機
    各1台，得手後2人立即逃逸。迨同日7 時30分許，經該校教
    師發覺，立即報警前來勘查採證，在鋁窗破壞處之走廊地面
    上，採得菸蒂2個，經送請鑑定結果，編號1-1菸蒂檢出一男
    性之DNA-STR型別，與甲○○唾液棉棒檢出之DNA-STR型別相
    同，而循線查悉上情。
二、案經臺北縣政府警察局新店分局報請臺灣臺北地方法院檢察
    署檢察官偵查起訴。
    理    由
一、訊據被告甲○○於警詢及本院審理中坦承上開事實，另被告
    乙○○於檢察官偵查中雖坦承伊於前揭時、地，在教室外把
    風，由甲○○持鐵剪剪斷鋁窗後爬入竊取電腦主機、液晶螢
    幕及音響主機各1 台之事實，惟於本院審理時則否認有何竊
    盜犯行，辯稱：當時被告甲○○突然打電話給伊，要伊前往
    新店載他，伊到場時被告甲○○手上有拿電腦主機，伊載被
    告甲○○回家後，自己亦回家睡覺，被告甲○○竊盜之事伊
    不知情，沒有幫忙把風等語。
二、經查：
  (一)上開事實，業據被告甲○○於警詢及本院審理時坦承無訛，
    核與證人及北新國小教師謝爾廉於警詢及檢察官偵訊之陳述
    相符，復有臺北縣政府警察局97年6月30日北縣警鑑字第097
    0085748 號鑑驗書、現場勘查報告、勘查相片、採證同意書
    、證物清單及刑事案件證物採驗紀錄表等資料在卷可按，足
    見被告甲○○之自白確與事實相符，是被告甲○○於前揭時
    、地，持該破壞剪剪斷鋁窗後，進入教竊取電腦主機、液晶
    螢幕及音響主機各1台之事實，堪以認定。
  (二)被告乙○○於本院審理時雖否認有何竊盜犯行，經本院分離
    被告2 人之審判程序，以證人身分質之被告甲○○結證稱伊
    與乙○○輪流持破壞剪剪斷鋁窗，竊取電腦主機、液晶螢幕
    及音響主機各1台，1個人不可能搬，渠2 人一起把贓物載走
    等語，衡諸被告乙○○於檢察官偵訊時曾坦承在窗戶外面把
    風，且警於該處鋁窗破壞處之走廊地面上，採得相同廠牌（
    NEXT）菸蒂2個，但分屬不同DNA-STR型別，行竊者顯然不只
    1 人等情，有前揭現場勘查報告及內政部警政署刑事警察局
    96年10月31日刑醫字第0960149740號鑑驗書在卷可稽，足認
    被告甲○○前述證稱伊與乙○○輪流持破壞剪剪斷鋁窗，竊
    取電腦主機、液晶螢幕及音響主機各1台，1個人不可能搬，
    渠2 人一起把贓物載走等語，應堪採信。是被告乙○○事後
    否認竊盜犯行，顯係臨訟飾卸之詞，委不足採，足見被告2
    人間，應有犯意之聯絡及行為之分擔甚明。
  (三)至被告2人對於渠等作案時所使用破壞剪1支究係何人所有及
    事後由何人處理贓物等事項，各執一詞，互相推諉，惟渠2
    人於前揭時、地，基於共同之犯意聯絡及行為之分擔而為本
    件犯行，業如前述，該破壞剪究係何人所有及由何人處理贓
    物等事項，與本件被告2 人是否成立犯罪之判斷無影響，附
    此敘明。
  (四)綜上所述，本件事證明確，被告2人犯行洵堪認定，應依法
    論科。
三、核被告等所為，均係犯刑法第321條第1項第2款、第3款之加
    重竊盜罪。渠2 人間有犯意之聯絡及行為之分擔，應依共同
    正犯論處。爰審酌被告 2人，正值壯年，不思以正途取財，
    危害社會治安及告訴人之財產權益，犯罪所得雖非至鉅，被
    告甲○○已坦承犯行，然被告乙○○則矢口否認犯行，猶飾
    詞卸責，不知悔悟等一切情狀，分別量處如主文所示之刑，
    以示懲儆。至被告2 人作案所用之破壞剪既未扣案，且無證
    據證明現仍存在，爰不予宣告沒收，併此敘明。
據上論結，應依刑事訴訟法第299條第1項前段，刑法第321 條第
1項第2款、第3款、第28條，判決如主文。
本案經檢察官郭昭吟到庭執行職務
中    華    民    國    97    年    12    月    31    日
                  刑事第十八庭  法  官  彭慶文
上正本證明與原本無異。
如不服本判決應於收受送達後10日內向本院提出上訴書狀，並應
敘述具體理由；其未敘述上訴理由者，應於上訴期間屆滿後20日
內向本院補提理由書（均須按他造當事人之人數附繕本）「切勿
逕送上級法院」。告訴人或被害人如對於本判決不服者，應具備
理由請求檢察官上訴，其上訴期間之計算係以檢察官收受判決正
本之日期為準。
                                書記官  陳怡君
中    華    民    國    97    年    12    月    31    日
附錄法條：
中華民國刑法第321條
（加重竊盜罪）
犯竊盜罪而有左列情形之一者，處六月以上、五年以下有期徒刑
：
一、於夜間侵入住宅或有人居住之建築物、船艦或隱匿其內而犯
    之者。
二、毀越門扇、牆垣或其他安全設備而犯之者。
三、攜帶兇器而犯之者。
四、結夥三人以上而犯之者。
五、乘火災、水災或其他災害之際而犯之者。
六、在車站或埠頭而犯之者。
前項之未遂犯罰之。


司法院資訊處製作；財團法人民間司法改革基金會備份。
